Tester Automatyzujący

Rafał Michalski 508 273 006

<u>rafallovesworking@gmail.com</u> https://rafalloves.dev/

Kluczowe umiejętności i kwalifikacje:

Proaktywny i nastawiony na rozwój tester automatyzujący zajmujący się pełnym procesem testowania: identyfikacją i opisem przypadków testowych, automatyzacją procesów testowych i prezentacją wyników w przystępny sposób.

Doświadczenie komercyjne w testowaniu oprogramowania, od zidentyfikowania przypadku testowego i rozpisania go na kroki, przez napisanie skryptu wykonującego te kroki, po zinterpretowanie i przedstawienie rezultatów. Umiejętność testowania aplikacji powstałych na każdym frameworku. Umiejętności ustawienia CI.

Kluczowe kompetencje:

- Selenium, Appium, Rest Assured
- Cypress
- Spring Boot
- Postman, Git, Jira
- Java, JavaScript, HTML5, CSS3

Doświadczenie zawodowe:

02.2022 - obecnie **Ework Group**

Tester Automatyzujący

Samodzielnie odpowiedzialny za stworzenie i utrzymanie frameworku z paralelizacją testów w Selenium.

Zakres obowiązków:

- Samodzielne zaprojektowanie frameworku testowego.
- Pisanie i utrzymywanie testów.
- Samodzielna odpowiedzialność za testy dwóch kluczowych dla biznesu serwisów.
- Testy API i GUI, korzystające z nowych funkcji Selenium 4
- Stworzenie modułu odpowiedzialnego za automatyczne propagowanie wyników testów do TestRail.

10.2021 - 12.2021 **C&F S. A.**

Tester Automatyzujący

Automatyzacja testów oprogramowania do zarządzania produkcją dla czołowej firmy farmaceutycznej

Zakres obowiązków:

- Opracowywanie testów automatycznych (Java, Selenium) UI i API na podstawie zadanych kryteriów.
- Refaktoring i utrzymywanie starego kodu.

08.2021 – 02.2022 Apricot Sp. z o.o. Tester Automatyzujący

Testowanie sklepu internetowego:

 Samodzielne określenie i zidentyfikowanie przypadków testowych wraz z opisem ich wykonania. Napisanie skryptów (Cypress), testujących aplikację oraz udokumentowanie i przedstawienie wyników w przyjazny sposób. Wyszukiwanie błędów na bieżąco i raportowanie ich klientowi.

Zakres obowiązków:

- Współpraca z Klientem w zakresie określania wymagań biznesowych i utrzymania testów.
- Samodzielne ustalenie przypadków testowych
- Pisanie skryptów testujących aplikację.
- Prezentacja wyników w przyjazny sposób i nauczenie Klienta samodzielnej obsługi skryptów.

2021 - obecnie Freelancer

Tester Automatyzujący

Wybrane projekty:

- Testowanie aplikacji startupu umożliwiającego umawianie wizyt z radcami prawnymi i adwokatami.
- Testowanie aplikacji fintech obsługującej duże przedsiębiorstwa. Sprawdzenie poprawności danych zawartych w tabeli - specjalnym trójwymiarowym arkuszu kalkulacyjnym, osadzonym w aplikacji z rozmaitymi możliwościami filtrowania i sortowania.
- Testowanie aplikacji z nieukończonym interfejsem graficznym, korzystając wyłącznie z API

Wykształcenie:

2010 – 2012 Uniwersytet Warszawski

Matematyka

2009 – 2012 Szkoła Główna Handlowa

Metody Ilościowe w Ekonomii i Systemy Informacyjne

Znajomość języków obcych:

Angielski: biegły (C1)

Niemiecki: średniozaawansowany w piśmie (B1)